# 可转让可提前支取大额存单

提问人：YY0830 时间：2023-03-05 02:43:32
可转让可提前支取大额存单，因正常情况下企业只会去转让大额存单（则利率为原与银行签订的固定利率）而不会去提前支取（按活期利率），那么在企业将大额存单的持有意图声明为满足短期内的现金对外支付需要时，参照问题5-2-1（可随时提前支取的期限在三个月以上的定期存款能否在现金流量表上作为现金及现金等价物），企业将不会丧失利息，则该部分大额存单，应列报在货币资金，作为现金及现金等价物，利润表计入财务费用-利息收入，利息部分现流为收到其他，利息收入为经常性损益？对否，烦赐教。

回答人：chenyiwei
1 、从这种情况下的管理金融资产业务模式（有较大可能在到期日之前转让）来看，应分类为以公允价值计量且其变动计入其他综合收益的金融资产，当然其公允价值基本上等于截至同一时点的本利和，在足额确认利息收入之后不会再有额外的公允价值变动。期末根据其预计持有期限列报为其他流动/非流动资产。
2 、在提前转让的情况下，现金流是来自受让方，而不是该金融资产本身产生的现金流；同时大额存单的流动性仍然不如有活跃市场交易的债券，很可能在需要时不能快速转换为已知金额的现金，因此不建议作为现金及现金等价物。
3 、此类大额存单仍有较明显的投资意图，因此期末按照票面利率计提的利息应确认为投资收益。其购入、转让和取得投资收益等现金流量均属于投资活动。

提问人：已 转 非 执业 时间：2023-03-20 20:29:51
陈老师还有一点疑问，我们是按照公允价值计量且其变动计入其他综合收益的金融资产，为何后边计提的利息是计入投资收益呢？还是说在什么情况下，其他综合收益就是计入投资收益？一直比较疑惑这一点，还请指导下，非常感谢。

回答人：chenyiwei
此类债权类金融资产的利息收入，目前多数是计入投资收益，这与公允价值变动无关。